臺灣屏東地方法院刑事判決　　　　　　　 94年度訴字第402號
公　訴　人　臺灣屏東地方法院檢察署檢察官
被　　　告　甲○○　男　29歲.
上列被告因違反毒品危害防制條例案件，經檢察官提起公訴（九
十四年度核退毒偵字第一一號），被告於本院準備程序中就被訴
事實為有罪之陳述，經本院合議庭裁定由受命法官獨任依簡式審
判程序審理，判決如下：
    主  文
甲○○連續施用第一級毒品，累犯，處有期徒刑壹年貳月，扣案
之第一級毒品海洛因貳包（合計淨重零點玖肆公克、包裝重零點
玖公克）及沾有第一級毒品海洛因殘渣之包裝袋肆只、名片盒
壹個、注射針筒貳支、藥鏟壹支，均沒收銷燬之；又連續施用第
二級毒品，累犯，處有期徒刑拾月，扣案沾有第二級毒品甲基安
非他命殘渣之玻璃球吸食器壹支沒收銷燬之。應執行有期徒刑壹
年拾月，扣案之第一級毒品海洛因貳包（合計淨重零點玖肆公克
、包裝重零點玖公克）、沾有第一級毒品海洛因殘渣之包裝袋
肆只、名片盒壹個、注射針筒貳支、藥鏟壹支及沾有第二級毒品
甲基安非他命殘渣之玻璃球吸食器壹支，均沒收銷燬之。
    事  實
一、甲○○曾於民國九十一年間因竊盜案件，經臺灣高等法院高
    雄分院九十一年度上易字第一八○號判處有期徒刑八月確定
    ，甫於九十二年八月九日縮短刑期執行完畢（翌日出監）。
    又因施用毒品案件，經本院以九十年度毒聲字第一五三七號
    裁定送觀察勒戒後，經評定認有繼續施用傾向，並經本院以
    九十年度毒聲字第一八二○號裁定送強制戒治，其間因戒治
    成效良好，曾一度經本院九十一年度毒聲字第二七四號裁定
    停止戒治，惟仍因違反保護管束應遵守事項情節重大，再經
    本院九十一年度毒聲字第五七九號撤銷停止戒治處分，嗣經
    九十二年二月五日強制戒治期滿，經臺灣屏東地方法院檢察
    署檢察官於九十二年二月十日以九十二年度戒毒偵字第十五
    號為不起訴處分確定，詎仍不知戒絕，竟又基於施用第一級
    毒品海洛因之概括犯意，自九十三年十二月中旬起至九十四
    年一月二十九日十時許止，在其位於屏東縣屏東市○○路一
    四二巷十三號住處，以將毒品海洛因注入針筒再注射血管之
    方式，連續施用毒品海洛因多次，平均每日施用一、二次；
    另基於施用第二級毒品甲基安非他命之概括犯意，自九十四
    年一月中旬起至同年一月二十七日二十時許止，以將毒品甲
    基安非他命置於玻璃球吸食器內，下方點火加熱燒烤，再以
    口鼻吸食蒸發氣體之方式，連續施用第二級甲基安非他命多
    次，平均二、三日施用一次。嗣於九十四年一月二十九日十
    三時五十分許，為警在其上開住處查獲，並扣得第一級毒品
    海洛因二包（合計淨重零點九四公克、包裝重零點九三公克
    ）、及被告所有且供施用毒品海洛因所用而沾有海洛因殘渣
    之包裝袋四只、名片盒一個（供放置上開殘渣袋所用）、注
    射針筒二支、藥鏟一支（起訴書誤認為供施用毒品甲基安非
    他命所用），及被告所有且供施用毒品甲基安非他命所用而
    沾有甲基安非他命殘渣之玻璃球吸食器一支。
二、案經屏東縣警察局移送臺灣屏東地方法院檢察署檢察官偵查
    起訴。
    理  由
一、本件被告甲○○所犯係死刑、無期徒刑、最輕本刑為三年以
    上有期徒刑以外之罪，其於本院準備程序中就被訴事實為有
    罪之陳述，經本院合議庭裁定由受命法官獨任依簡式審判程
    序，先予敘明。
二、上揭事實，訊據被告甲○○於本院審理中坦承不諱，而被告
    為警查獲，經採尿送鑑定結果，確呈嗎啡、甲基安非他命陽
    性反應，有臺灣檢驗科技股份有限公司濫用藥物檢驗報告一
    紙在卷可稽（其尿液中所含之甲基安非他命、嗎啡濃度，經
    以氣相層析質譜分析方法進行確認檢驗結果，均在判定陽性
    之閾值濃度以上，惟卷附檢驗報告誤載安非他命類為陰性反
    應）。此外，復有被告所有之疑似毒品之白色粉末二包、供
    施用毒品海洛因所用之殘渣包裝袋四只、名片盒一個（供放
    置上開殘渣袋所用）、注射針筒二支、藥鏟一支及供施用毒
    品甲基安非他命所用之玻璃球吸食器一支。又上開扣案物品
    ，經送請專業機構鑑定結果，其中白色粉末，確為第一級毒
    品海洛因（合計淨重零點九四公克、包裝重零點九三公克）
    ，其餘殘渣包裝袋四只、名片盒一個、注射針筒二支、藥鏟
    一支均呈海洛因陽性反應，玻璃球吸食器則呈甲基安非他命
    陽性反應，亦有法務部調查局調科壹字第二四○○○三六二
    三號鑑定通知書一份、高雄醫學大學附設中和紀念醫院濫用
    藥物尿液檢驗報告六份附卷可參，是被告之自白，應與事實
    相符，而堪採信。被告前因施用毒品案件，經本院以九十年
    度毒聲字第一五三七號裁定送觀察勒戒後，經評定認有繼續
    施用傾向，並經本院以九十年度毒聲字第一八二○號裁定送
    強制戒治，其間因戒治成效良好，曾一度經本院九十一年度
    毒聲字第二七四號裁定停止戒治，惟仍因違反保護管束應遵
    守事項情節重大，再經本院九十一年度毒聲字第五七九號撤
    銷停止戒治處分，嗣經九十二年二月五日強制戒治期滿，經
    臺灣屏東地方法院檢察署檢察官於九十二年二月十日以九十
    二年度戒毒偵字第十五號為不起訴處分確定，有卷附臺灣屏
    東地方法院檢察署刑案資料查註紀錄表、同署全國施用毒品
    案件紀錄表、臺灣高等法院被告全國前案紀錄表在卷可考，
    是本件被告所為施用第一級、第二級毒品犯行，自應依法論
    科。
三、按海洛因、甲基安非他命分別係毒品危害防制條例所定之第
    一級毒品、第二級毒品，均不得非法施用，是核被告所為，
    係犯毒品危害防制條例第十條第一項、第二項之施用第一級
    毒品、施用第二級毒品罪。被告為施用毒品海洛因、甲基安
    非他命而分別持有毒品之低度行為，已為其施用之高度行為
    所吸收，不另論罪。被告多次施用毒品海洛因、甲基安非他
    命犯行，時間緊接，方法相同，觸犯構成要件相同之罪，顯
    係基於概括犯意反覆為之，為連續犯，各應依刑法第五十六
    條規定論以一罪，並加重其刑。被告曾於九十一年間因竊盜
    案件，經臺灣高等法院高雄分院九十一年度上易字第一八○
    號判處有期徒刑八月確定，甫於九十二年八月九日縮短刑期
    執行完畢（翌日出監），有臺灣屏東地方法院檢察署刑案資
    料查註紀錄表、臺灣高等法院被告全國前案紀錄表各一紙在
    卷可考，其於有期徒刑執行完畢五年內再犯本件有期徒刑以
    上之二罪，係屬累犯，均應依刑法第四十七條規定，各加重
    其刑，並均遞予加重之。爰審酌被告前有麻藥、毒品及竊盜
    前科，且歷經戒斷毒品之保安處分程序（參見前揭紀錄表）
    ，猶無法戒絕毒癮，顯見其意志不堅，無悔改之決心，有違
    政府制定毒品危害防制條例之立法美意，惟犯後坦承犯行，
    態度尚可等一切情狀，分別量處如主文所示之刑，並定其應
    執行之刑。扣案之第一級毒品海洛因二包（合計淨重零點九
    四公克、包裝重零點九三公克，包裝袋部分因與毒品無法析
    離，應整體視為毒品），係查獲之毒品；另其餘扣案之被告
    所有且供施用毒品海洛因所用而沾有海洛因殘渣之包裝袋四
    只、名片盒一個（供放置上開殘渣袋所用）、注射針筒二支
    、藥鏟一支，及供施用毒品甲基安非他命所用而沾有甲基安
    非他命殘渣之玻璃球吸食器一支，亦應整體視為毒品，均應
    依毒品危害防制條例第十八條第一項前段之規定，併予宣告
    沒收銷燬之。
據上論斷，應依刑事訴訟法第二百七十三條之一第一項、第二百
九十九條第一項前段，毒品危害防制條例第十條第一項、第二項
、第十八條第一項前段，刑法第十一條、第五十六條、第四十七
條、第五十一條第五款，判決如主文。
本案經檢察官劉俊儀到庭執行職務。
中    華    民      國    94     年   6    月    8    日
                             臺灣屏東地方法院刑事第四庭
                                 法  官  劉敏芳
以上正本證明與原本無異。
如不服本判決應於收受本判決送達後十日內向本院提出上訴書狀
，其未敘述上訴理由者，並得於提起上訴後十日內向本院補提理
由書狀（均須按他造當事人之人數附繕本）「切勿逕送上級法院
」
中　　華　　民　　國　　94　　年　　6 　　月　　9 　　日
                                 書記官  許倬維
附錄本案論罪法條：
毒品危害防制條例第十條：
施用第一級毒品者，處六月以上五年以下有期徒刑。
施用第二級毒品者，處三年以下有期徒刑。
